臺灣高等法院刑事判決
109年度上訴字第3734號
上  訴  人  
即  被  告  林明飛



選任辯護人  俞百羽律師(法扶律師)          
上列上訴人因毒品危害防制條例等案件，不服臺灣士林地方法院
109年度訴字第215號，中華民國109年8月26日第一審判決（起訴
案號：臺灣士林地方檢察署109年度偵字第6621號、109年度毒偵
字第681、929號，移送併辦案號：109年度偵字第11561號），提
起上訴，本院判決如下：
    主  文
上訴駁回。
    事  實
一、林明飛知悉海洛因、甲基安非他命，分別係毒品危害防制條
    例第2 條第2 項第1 款、第2款所定之第一級、第二級毒品
    ，依法不得販賣、轉讓及持有；甲基安非他命並為藥事法所
    規定之禁藥，依法不得轉讓，竟為下列行為：
  ㈠基於販賣牟利之意，於民國108 年7月23日17時50分許，在新
    北市○○區○○路00號「全家便利商店」前，以新臺幣（下同）
    2,000 元之價格，販賣海洛因1 包（約0.45公克）予顧承祥
    ，並交付毒品，收取價款2,000元。
  ㈡基於販賣牟利之意，於108 年8 月3 日17時16分至20分許，
    在新北市○○區○○○路0 段000 號旁公園球場（起訴書誤載為○
    ○○路0 段0 ○0 號「○○○○社區」後方球場，業據檢察官於原
    審更正），以3,000 元之價格，販賣海洛因1 包（淨重0.39
    20公克，驗餘淨重0.3894公克）予顧承祥，並交付毒品，收
    取價款2,500 元（尚有500元未收）；復基於轉讓禁藥之意
    ，無償提供禁藥甲基安非他命1 包（淨重0.1793公克，驗餘
    淨重0.1768公克）予顧承祥。
  ㈢基於販賣牟利之意，於108 年9 月10日19時許，在新北市○○
    區○○○路0 段0 ○0 號6 樓，以2,500 元之價格，販賣甲基安
    非他命2 包（淨重1.3094公克，驗餘淨重1.3080公克）予陳
    崇佑，並交付毒品，收取價款2,500 元。
  ㈣基於販賣牟利之意，持其所有如附表二編號一所示，裝設通
    訊軟體UiM 之行動電話與張志翔聯繫，達成先交付毒品、後
    給付款項之合意後，於108 年11月28、29日某日晚上之不詳
    時間，在其位於新北市○○區○○○0 ○0 號之住處旁，以1 萬2,
    500 元之價格，販賣甲基安非他命約8 公克予張志翔，並完
    成毒品交付，尚未收取價款。
  ㈤基於販賣牟利之意，持其所有如附表二編號一所示，裝設通
    訊軟體LINE之行動電話與張志翔聯繫後，於109 年2 月2 日
    20、21時許，在其位於新北市○○區○○○0 ○0 號之住處旁，以
    換取高壓沖洗機1 臺（市價約3,000 元）為代價，販賣甲基
    安非他命約1 公克予張志翔，並交付毒品，收取如附表二編
    號二所示之高壓沖洗機1 臺。
  　嗣經警方查獲顧承祥、陳崇佑持有第二級毒品，因而循線查悉上情，並扣得如附表二編號一、編號三至九所示之物。
二、案經新北市政府警察局淡水分局報告臺灣士林地方檢察署檢
    察官偵查起訴及移送併辦。
    理  由
一、審理範圍
    上訴人即被告林明飛就原審判決（共6罪）提起上訴後，撤
    回關於原審判決事實一之㈥，即原判決附表一編號六持有第
    二級毒品罪之上訴（見本院卷第102、123頁），故本案僅就
    原判決事實一㈠至㈤（起訴書犯罪事實一㈠之⑴至⑸），即附表
    一編號一至五各罪審理。
二、證據能力
　　按被告之自白，非出於強暴、脅迫、利誘、詐欺、疲勞訊問
    、違法羈押或其他不正之方法，且與事實相符者，得為證據
    ，刑事訴訟法第156條第1項定有明文。又被告以外之人於審
    判外之陳述，雖不符刑事訴訟法第159條之1至第159條之4規
    定，而經當事人於審判程序同意作為證據，法院審酌該言詞
    陳述或書面陳述作成時之情況，認為適當者，亦得為證據；
    當事人、代理人或辯護人於法院調查證據時，知有刑事訴訟
    法第159條第1項不得為證據之情形，而未於言詞辯論終結前
    聲明異議者，視為有前項之同意，刑事訴訟法第159條之5第
    1、2項亦有明定。本判決下列所引用被告自白，並無不法取
    得之情事，且與事實相符；其他審判外陳述之供述證據部分
    ，亦經檢察官、被告及辯護人表示對於證據能力均無意見，
    且迄言詞辯論終結亦未聲明異議者，經本院審酌各該陳述作
    成時之情況，並無違法不當情事，因而認為適當，均具證據
    能力。
三、認定事實所憑之證據及理由
　  上開事實，業據被告供承在卷（見109年度偵字第6621號卷
    第229、231至233、307頁，原審訴字卷第72、165、184 頁
    ，本院卷第48、102、103、320、339至342頁）。核與證人
    顧承祥（見108年度他字第3419號卷第179至181頁）、陳崇
    佑（見108年度他字第3419號卷第119至124、127至131頁）
    、張志翔（見108年度偵字第6621號卷第259至267、275至27
    9頁）證述情節相符。並有監視器畫面翻拍照片4張、被告使
    用車牌號碼000-0000號自用小客車之照片1張、證人顧承祥
    與被告之LINE對話紀錄翻拍照片2張（見109年度偵字第6621
    號卷第57至63頁）；顧承祥與被告之LINE對話紀錄翻拍照片
    1張、顧承祥於108年8月3日遭查獲時之新北市政府警察局淡
    水分局搜索扣押筆錄、扣押物品目錄表、自願受搜索同意書
    、臺北榮民總醫院108年9月10日北榮毒鑑字第C0000000號毒
    品成分鑑定書（見109年度偵字第6621號卷第61、195至201
    、205、207頁），陳崇佑於108年9月10日之通聯紀錄（含基
    地台位置）1 份、108年9月10日遭查獲時之新北市政府警察
    局淡水分局搜索扣押筆錄、扣押物品目錄表、自願受搜索同
    意書各1份、採證照片2張及臺北榮民總醫院108年10月25日
    北榮毒鑑字第C0000000號毒品成分鑑定書（見109年度偵字
    第6621號卷第128至140、209至221頁），自願受搜索同意書
    、新北市政府警察局淡水分局109年4月9日搜索扣押筆錄、
    扣押物品目錄表、被告與張志翔（暱稱：熾天使）之UiM 通
    訊軟體對話紀錄翻拍照片1張（見109年度偵字第6621號卷第
    97至103、283、287至289頁），被告與張志翔（暱稱：小徒
    弟）之LINE通訊軟體對話紀錄翻拍照片2張、新北市政府警
    察局淡水分局109年6月1日扣押筆錄、扣押物品目錄表、自
    願受搜索同意書、扣案高壓沖洗機1臺之照片1張附卷可稽（
    109年度偵字第11561號卷第27至33、37、43頁）在卷可稽。
    復有附表二編號一所示之行動電話1支及被告販賣毒品所取
    得之高壓沖洗機1臺扣案可資佐證。足認被告供認犯罪之自
    白與事實相符，堪以採信。本案事證明確，被告犯行堪予認
    定，應依法論科。
四、論罪及法律修正與刑之加重、減輕規定　　
  ㈠新舊法比較被告行為後，毒品危害防制條例第4 條、第11條
    、第17條業於109 年1 月15日修正公布，並自109 年7 月15
    日施行。依修正前毒品危害防制條例第4 條第1 、2 項規定
    ：「製造、運輸、販賣第一級毒品者，處死刑或無期徒刑；
    處無期徒刑者，得併科新臺幣2 千萬元以下罰金。製造、運
    輸、販賣第二級毒品者，處無期徒刑或7 年以上有期徒刑，
    得併科新臺幣1 千萬元以下罰金。」修正後則規定：「製造
    、運輸、販賣第一級毒品者，處死刑或無期徒刑；處無期徒
    刑者，得併科新臺幣3 千萬元以下罰金。製造、運輸、販賣
    第二級毒品者，處無期徒刑或10年以上有期徒刑，得併科新
    臺幣1,500萬元以下罰金。」是依修正後提高販賣第二級毒
    品之法定刑度及提高販賣第一、二級毒品得併科之罰金，並
    未較有利於行為人。修正前毒品危害防制條例第17條第2 項
    規定：「犯第4 條至第8 條之罪於偵查及審判中均自白者，
    減輕其刑。」修正後規定：「犯第4 條至第8 條之罪於偵查
    及歷次審判中均自白者，減輕其刑。」是修正後之規定必須
    歷次審判均自白始得減輕其刑，亦未較有利於行為人。綜上
    ，本案以被告行為時之法律較有利於行為人，即應適用行為
    時即修正前之毒品危害防制條例相關規定。
  ㈡論罪
　　按海洛因、甲基安非他命分別為毒品危害防制條例第2 條第
    2 項第1 款、第2款所定之第一級、第二級毒品，甲基安非
    他命並為藥事法所規定之禁藥。是核：
　　⒈被告就事實一㈠所為，係犯修正前毒品危害防制條例第4條
      第1 項之販賣第一級毒品罪，其因販賣而持有海洛因之低
      度行為，為販賣之高度行為所吸收，不另論罪。
    ⒉被告就事實一㈡所為，係犯修正前毒品危害防制條例第4條
      第1 項之販賣第一級毒品罪、藥事法第83條第1 項之轉讓
      禁藥罪。其為販賣而持有海洛因之低度行為，為販賣之高
      度行為所吸收。又被告轉讓甲基安非他命前之持有行為，
      因與之後的轉讓行為，為實質上一罪之階段行為，且高度
      之轉讓行為應依藥事法加以處罰，依法律適用完整性之法
      理，其低度之持有行為不再割裂適用毒品危害防制條例加
      以處罰，而藥事法對於持有禁藥之行為未設有處罰規定，
      故就被告轉讓前持有甲基安非他命之低度行為，不另予處
      罰。被告係以一行為同時交付而犯販賣第一級毒品及轉讓
      禁藥二罪名，屬想像競合犯，應依刑法第55條規定，從一
      重之販賣第一級毒品罪處斷。
    ⒊被告就事實一㈢、㈣、㈤所為，均係犯修正前毒品危害防制條
      例第4 條第2 項之販賣第二級毒品罪。其各次因販賣而持
      有甲基安非他命之低度行為，為販賣之高度行為所吸收，
      均不另論罪。又檢察官移送併辦部分，與事實一㈤相同，
      本院自應併予審理。至於被告就事實一㈣部分，雖主張僅
      完成毒品交付，未實際收取價金而有獲利，應評價為轉讓
      行為等語（見本院卷第307頁）。惟所謂販賣，以具營利
      意圖而著手於販入或賣出之行為，即該當之，並以完成標
      的物即毒品之交付為既遂，不以實際收得價款為必要。又
      販賣毒品之行為，本無一定之公定價格，是其各次買賣之
      價格，當亦各有差異，而或隨供需雙方之資力、關係之深
      淺、需求之數量、貨源之充裕與否、販賣者對於資金之需
      求如何即殷切與否，以及政府查緝之態度，進而為各種不
      同之風險評估，而為機動性之調整，是其價格標準，自非
      一成不變，且販賣者從各種「價差」或「量差」或係「純
      度（如摻入葡萄糖等物）」謀取利潤方式，或有差異，然
      其所圖利益之非法販賣行為目的，則屬相同，並無二致。
      因之，販賣利得，除經行為人（被告）坦承，或帳冊價量
      至臻明確，確實難以究其原委。然政府為杜絕毒品之氾濫
      ，對於查緝施用及販賣毒品之工作，無不嚴加執行，販賣
      毒品罪又係重罪，設若無利可圖，衡情一般持有毒品之人
      當無輕易將所持有之毒品轉讓他人而甘冒於再次向他人購
      買時，而有被查獲移送法辦之危險之理，職是之故，縱未
      確切查得販賣賺取之實際差價，但除別有事證，足認係按
      同一價格轉讓，確未牟利外，尚難執此即認非法販賣之事
      證有所不足，致知過坦承者難辭重典，飾詞否認者反得逞
      僥倖，而失情理之平。本案被告就其意圖營利而為販賣部
      分，均已供認不諱，並已完成毒品交付，自應成立販賣既
      遂。被告以此部分尚未實際取得價款，主張應評價為轉讓
      行為云云，顯有誤會，並不足採。
    ⒋被告所犯前開販賣第一級毒品（事實一㈠、㈡）、販賣第二
      級毒品（事實一㈢、㈣、㈤）各罪間，犯意各別，行為互殊
      ，應予分論併罰。
  ㈢刑之加重及減輕
    ⒈被告於偵查及審判中均自白事實欄一㈠、㈡、㈢、㈣、㈤之販賣
      第一、二級毒品行為，應依修正前毒品危害防制條例第17
      條第2 項規定減輕其刑。
    ⒉被告前因施用第二級毒品案件，經臺灣士林地方法院以106
       年度審易字第1449號判決判處有期徒刑9 月確定，107 
      年11月22日執行完畢出監，有本院被告前案紀錄表在卷可
      考。其於前案有期徒刑執行完畢5 年內，故意再犯本案有
      期徒刑以上各罪，足認具有特別惡性及對刑罰反應力薄弱
      ，應成立刑法第47條第1 項規定之累犯，再依司法院釋字
      第775 號解釋意旨，考量被告之行為情節，於加重最低本
      刑後，亦不致生所受刑罰超過所應負擔罪責之狀況，故依
      累犯規定，除關於法定本刑死刑（販賣第一級毒品罪）、
      無期徒刑（販賣第一級毒品罪、販賣第二級毒品罪）部分
      ，依法不得加重外，均依法加重其刑。
　　⒊刑法第59條酌減其刑之適用
　　  ⑴按犯罪之情狀顯可憫恕，認科以最低度刑仍嫌過重者，
        得酌量減輕其刑，刑法第59條定有明文。惟必須犯罪另
        有特殊之原因與環境，在客觀上足以引起一般同情，認
        為即使予以宣告法定最低度刑，猶嫌過重者，始有其適
        用。此所謂法定最低度刑，於被告別有法定減輕事由者
        ，應先適用法定減輕事由減輕其刑後，猶認其犯罪之情
        狀顯可憫恕，即使科以該減輕後之最低度刑仍嫌過重者
        ，始得適用刑法第59條規定酌量減輕其刑。
　　　⑵事實一㈠、㈡即附表一編號一、二之罪：　
　　　　依修正前毒品危害防制條例第4條第1項規定，販賣第一
        級毒品罪之法定刑為「死刑或無期徒刑；處無期徒刑者
        ，得併科新臺幣2 千萬元以下罰金」，然同為販賣第一
        級毒品之人，其原因動機不一，犯罪情節未必盡同，或
        有大盤毒梟者，亦有中、小盤之分，甚或僅止於吸毒者
        友儕間謀取蠅頭小利互通有無，其販賣行為所造成危害
        社會之程度自屬有異，但法律科處此類犯罪，所設法定
        最低本刑則屬相同，殊難謂為非重，自非不可依被告客
        觀之犯行與其主觀之惡性二者加以考量其情狀，是否有
        可憫恕之處，適用刑法第59條之規定酌量減輕其刑，期
        使個案裁判之量刑，能斟酌至當，符合罪刑相當原則及
        比例、平等原則。被告就事實一㈠、㈡所示販賣第一級毒
        品之犯行雖屬可議，惟其各次販賣對象單一且販賣數量
        、金額亦微，與大量販賣毒品以賺取鉅額利潤之毒梟顯
        然有別，危害程度亦無從與販賣毒品之大盤、中盤相提
        並論，是以其犯罪情節而論，惡性尚非重大難赦。即使
        適用前述偵審自白減輕規定後，法定最低本刑仍為有期
        徒刑15年，在客觀上足以引起一般人之同情，而有情輕
        法重，堪可憫恕之處。故就被告犯事實一㈠、㈡所示販賣
        第一級毒品罪部分，均適用刑法第59條之規定遞減其刑
        。
　　　⑶事實一之㈢、㈣、㈤即附表一編號三、四、五之罪被告明知
        毒品危害重大，仍無視國家杜絕毒品之禁令，分別販賣
        第二級毒品予各該買受人，前後行為時間相距數月，雖
        各次販賣之數量非鉅、所得金額有限，然未見其各該販
        賣行為，有何犯罪之特殊原因與環境，且被告此部分所
        犯為法定本刑無期徒刑或7年以上有期徒刑，得併科1,0
        00萬元以下罰金之罪，適用上開偵審自白減輕規定後，
        於其最低本刑有期徒刑3年6月之法定刑範圍內，已足就
        被告犯行為適當之量刑，並無情輕法重，在客觀上足以
        引起一般同情，即使科以減輕後之最低度刑仍嫌過重，
        而堪憫恕之事由，自無刑法第59條規定之適用。被告及
        辯護人就此部分，雖以被告犯罪情狀非重，並於犯後供
        認錯誤，態度良好為由，主張依刑法第59條規定酌減其
        刑。惟其所指前情，未見於客觀上有何特殊之原因與環
        境，致有情堪憫恕之情狀；且就其販賣第二級毒品罪部
        分，於依刑法第57條規定科刑審酌亦為已足，並無即使
        科以法定最低度刑，猶嫌過重之情形，自不合於刑法第
        59條規定酌減其刑之要件，因認此部分所 辯，並不足
        採。
　　⒋被告就事實一㈠、㈡部分，有二種以上刑之減輕事由，應依
      法遞減；事實一㈠、㈡、㈢、㈣、㈤同時有刑之加重及減刑事
      由部分，應依先加後減之。
　　⒌本案無毒品危害防制條例第17條第1項規定之適用
　    ⑴按毒品危害防制條例第17條第1 項規定：「犯第4 條至
        第8 條、第10條或第11條之罪，供出毒品來源，因而查
        獲其他正犯或共犯者，減輕或免除其刑。」其立法意旨
        在於鼓勵被告具體提供其毒品上游，擴大追查毒品來源
        ，俾有效斷絕毒品之供給，以杜絕毒品泛濫，祇須被告
        願意供出毒品來源之上手，因而查獲其他正犯或共犯者
        ，即可邀減輕或免除其刑之寬典。然所謂「供出毒品來
        源，因而查獲」，係指被告翔實供出毒品來源之具體事
        證，因而使有偵查（或調查）犯罪職權之公務員知悉而
        對之發動偵查（或調查），並因而查獲者而言；所指「
        查獲」，除指查獲該其他正犯或共犯外，並兼及被告所
        指其毒品來源其事。
　　　⑵被告供指毒品來源之過程
　　　　①被告雖於警詢指稱：我的毒品來源是「宋宗吉」及一
          名綽號「阿天」的男子等語（見109 年度偵字第6621
          號卷第19頁，本院卷第147、150、151頁），並於原
          審準備程序時指述：我的上游是「宋宗吉」及「戴嘯
          天」等語（見原審訴字卷第37頁）。然迄未查「宋宗
          吉」、「戴嘯天」涉有被告所指之犯罪行為，此有新
          北市政府警察局淡水分局109 年6 月18日新北警淡刑
          字第1094362190號函（見原審訴字卷第97頁）、109
          年12月10日新北警淡刑字第1094386571號函（見本院
          卷第263頁）；臺灣士林地方檢察署109 年7 月3 日
          士檢家來109 偵6621字第1099029753號函（見原審訴
          字卷第103 頁）可憑，並有宋宗吉、戴嘯天之本院被
          告前案紀錄表在卷。已難認被告前開所指，合於毒品
          危害防制條例第17條第1 項規定「供出毒品來源，因
          而查獲」之情形。
　　　　②被告於原審及本院審理時，另指其毒品來源為「葉敏
          慧」等語。然被告在109年8月5日原審審理前，未曾
          於本案偵審程序中，供指其毒品來源為葉敏慧，此據
          被告供承「除本案一審以外，我之前沒有向其他的警
          察、檢察官、法官提過葉敏慧是我上游的事情」等語
          明確（見本院卷第102、103頁），核與卷附供述過程
          亦屬相符（詳後述③）。至於被告所稱偵查庭指證葉
          敏慧部分，係以證人身分，經臺灣新北地方檢察署檢
          察官傳喚到庭作證，實則葉敏慧早經廖偲伃於109年4
          月29日警詢時，指證為第二級毒品甲基安非他命之來
          源，並具體供出特定之交易時間（109年1月5日凌晨 
          ）、地點（新北市○○區○○○0號○0「龍捷五金水電材料
          行」）、金額（3萬元）、毒品種類與重量（安非他
          命約1台<兩>）等情，經警查獲並報告偵辦 ，有臺北
          市政府警察局南港分局 109年11月26日北市警南分刑
          字第 1093012700號函暨檢附之廖偲伃筆錄及指證犯
          罪嫌疑人紀錄表可憑（見本院卷第237至260頁）；並
          據臺灣新北地方檢察署查覆該案係由廖偲伃先提供情
          資，查緝葉敏慧到案後，再約詢本案被告林明飛等情
          明確（見本院卷第261頁）。是就該案而言，亦非因
          被告供出上游而查獲。
　　　　③綜觀被告前後所指毒品來源
　　　　　109年4月5日警詢時稱：所施用的毒品是在109年3月
            底，向一綽號「阿志」之男子取得，「阿志」姓石
            ，不知其真實姓名（見109年度毒偵字第929號卷第
            7、8頁）。
　　　　　109年4月9日警詢指稱：台北市○○區○○路住處扣得之
            毒品係向綽號「阿天」購買（見109年度偵字第662
            1號偵查卷第13頁）；顧承翔向其取得之毒品，則
            是向「宋宗吉」購買後轉賣（見109年度偵字第 66
            21號偵查卷第15頁）；復指：「（問：你平時所販
            賣之毒品是向何人購買而來？）平時是向『宋宗吉』
            與一個綽號『阿天』的男子購買而來的，『阿天』只有
            宋宗吉比較熟，我跟他不太熟」，並指認宋宗吉照
            片為「紅龜」（見109年度偵字第6621號卷第19頁
            ）。翌（10）日原審法院羈押訊問時，供稱：「…
            我一級毒品上游是宋宗吉，二級毒品一開始也是宋
            宗吉，後來他介紹綽號『阿天』給我認識 ， 所以我
            後來跟『阿天』買二級毒品…」（見109年度聲羈字第
            81號卷第24頁）。
　　　　　109年5月29日偵訊稱：「（問：毒品來源為何？）
            我在警詢筆錄有講，是向宋宗吉購買的」。（見10
            9年度偵字第6621號卷第305頁）。
　　　　　109年8月5日原審審理時稱：「我那天（109年7月24
            日）開的是廖偲伃的案件，有指認葉敏慧」（見原
            審訴字卷第166頁）。並於本院審判程序主張「我
            有供出上游…就是葉敏慧」（見本院卷第48頁），
            「…我去作證的案件跟我本件的毒品來源不同。我
            全部的毒品都是向葉敏慧買的，包括本件在內」（
            見本院卷第102頁） ，「葉敏慧有於109年1月27日
            …於被告住居處，交付1兩之甲基安非他命予被告，
            被告則交付3萬元給葉敏慧」（見本院卷第307頁）
            。
        ④是以被告前後供述之毒品來源未盡一致，所指109年1
          月間，在新北市○○區○○○0號○0龍捷五金水電材料行旁
          ，出面以3萬元向葉敏慧購買約1兩之甲基安非他命部
          分（按：臺灣新北地方檢察署109年度偵字第27452號
          葉敏慧違反毒品危害防制條例案件），亦經 廖偲伃
          供述查獲在先，嗣由檢察官以證人身分傳喚被告到庭
          作證後，被告始於原審審判程序中為相關毒品交易指
          證（詳前②），進而主張有毒品危害防制條例第17條
          第1項減輕規定之適用。全然未見有因被告翔實供出
          毒品來源之具體事證，因而使有偵查（或調查）犯罪
          職權之公務員得以知悉而對之發動偵查（或調查）而
          查獲之情形，自與毒品危害防制條例第17條第1項之
          規定不符。
　　　　⑤被告及辯護人主張被告供出毒品來源，應有毒品危害
          防制條例第17條第1 項規定減輕規定之適用等語 ，
          並不足採。其聲請傳喚證人葉敏慧、戴嘯天，以證明
          被告指證之毒品交易部分（見本院卷第288、338、33
          9頁）。因葉敏慧在被告供述之前，已經廖偲伃指證
          而為警查獲並報告偵辦；戴嘯天則未因被告供述而查
          獲其為被告之毒品來源，均如前述，是此部分事證已
          明，無再傳喚調查之必要，均併敘明。 
五、原審適用上開規定，並以行為人責任為基礎，審酌被告無視
    國家禁令，而犯前開各罪，對社會大眾之危害程度並非輕微
    ，兼衡被告犯罪動機、目的、手段，與販賣第一、二級毒品
    海洛因、甲基安非他命、轉讓禁藥甲基安非他命之數量，犯
    後坦認全部犯行，已有悔意之犯後態度，暨自陳之智識、經
    濟、工作與家庭狀況等一切情狀，分別量處如附表一編號一
    至五所示之刑，並考量各刑期總和上限及其中最長期，部分
    罪刑為相同犯罪類型，於合併處罰時之責任非難重複程度，
    與被告各犯罪情節、危害情況、侵害法益、犯罪次數等總體
    情狀綜合評價判斷，定其應執行之刑。復說明：附表二編號
    一所示行動電話1 支，為被告所有供犯事實欄一㈣、㈤販賣第
    二級毒品罪所使用，應依毒品危害防制條例第19條第1 項之
    規定宣告沒收；事實一㈠、㈡、㈢之販賣第一級、第二級毒品
    所得價金，雖未扣案，惟係被告各次販賣毒品之犯罪所得，
    應依刑法第38條之1 第1 項前段、第3 項規定宣告沒收，並
    於全部或一部不能或不宜執行沒收時，追徵其價額；事實一
    ㈣部分，則因該次販毒價金1 萬2,500 元尚未收取，故不予
    宣告沒收；事實欄一㈤之販毒所得即附表二編號二所示之高
    壓沖洗機1 臺，業經被告於109 年6 月1 日提出而遭扣押在
    案，有新北市政府警察局淡水分局扣押筆錄及扣押物品目錄
    表各1 份附卷可參（見109年度偵字第11561號卷第27至33頁
    ），應依刑法第38條之1 第1 項前段規定宣告沒收。至於附
    表二編號四所示之甲基安非他命1 包（淨重6.1916公克，驗
    餘淨重6.1894公克），係被告另案施用毒品所餘，附表二編
    號五、六所示之物，亦為被告另案施用毒品使用之工具，均
    與本案販賣第一、二級毒品、轉讓禁藥或持有第二級毒品之
    犯行無關，不予宣告沒收；附表二編號七，經檢察官陳明不
    在本案起訴範圍內（見原審訴字卷第186頁），附表二編號
    八至九所示之物，無證據足認與本案犯罪有關，故不予宣告
    沒收（另附表二編號三部分經原審判決確定，不予贅述）。
    核其認事用法，並無違誤，各罪量刑、合併定刑與沒收之諭
    知亦屬妥適。被告仍執前詞，上訴主張供出毒品來源葉敏慧
    、宋宗吉、戴嘯天，應適用毒品危害防制條例第17條第1項
    規定減輕；另就附表編號二、三、四部分，應依刑法第59條
    規定酌減其刑等語，均不可採，已經詳述如前，因認被告上
    訴無理由，應予駁回。
據上論斷，應依刑事訴訟法第368條，判決如主文。
本案經檢察官劉東昀提起公訴及移送併辦，檢察官王正皓到庭執
行職務。
中　　華　　民　　國　　110 　年　　1　　 月　 29     日
                  刑事第六庭    審判長法　官   劉方慈
                                      法　官   許曉微
                                      法　官　 曹馨方
以上正本證明與原本無異。
如不服本判決，應於收受送達後20日內向本院提出上訴書狀，其
未敘述上訴之理由者並得於提起上訴後20日內向本院補提理由書
（均須按他造當事人之人數附繕本）「切勿逕送上級法院」。
                                      書記官   陳韻如
中　　華　　民　　國　　110 　年　　2 　　月　 1 　　 日
附表一：
編號 犯罪事實 原審判處罪刑及沒收 一 事實一㈠ 林明飛販賣第一級毒品，累犯，處有期徒刑柒年拾月。未扣案之犯罪所得新臺幣貳仟元沒收，於全部或一部不能沒收或不宜執行沒收，追徵其價額。 二 事實一㈡ 林明飛販賣第一級毒品，累犯，處有期徒刑捌年。未扣案之犯罪所得新臺幣貳仟伍佰元沒收，於全部或一部不能沒收或不宜執行沒收，追徵其價額。 三 事實一㈢  林明飛販賣第二級毒品，累犯，處有期徒刑參年拾月。未扣案之犯罪所得新臺幣貳仟伍佰元沒收，於全部或一部不能沒收或不宜執行沒收，追徵其價額。 四 事實一㈣ 林明飛販賣第二級毒品，累犯，處有期徒刑肆年貳月。扣案如附表二編號一所示之物沒收。 五 事實一㈤ 林明飛販賣第二級毒品，累犯，處有期徒刑參年拾月。扣案如附表二編號一、二所示之物均沒收。 
附表二：
編號 扣案物名稱及數量 一 IPHONE 11 紅色行動電話壹支 二 高壓沖洗機壹臺 三 內含甲氧基甲基安非他命成分之粉橘色粉末參包（淨重19.1852 公克，驗餘淨重18.9211 公克） 四 甲基安非他命壹包（淨重6.1916公克，驗餘淨重6.1894公克） 五 玻璃球吸食器壹組 六 玻璃球壹個 七 內含第三級毒品3,4-亞甲基雙氧苯基乙基胺丁酮成分之淡黃色粉末壹包（淨重7.0980公克，驗餘淨重6.8209公克） 八 分裝袋柒拾陸個 九 IPHONE 8 玫瑰金色行動電話壹支